臺灣嘉義地方法院刑事判決
                                    109年度交簡上字第8號
上  訴  人
即  被  告  侯俊嘉


上列上訴人因被訴過失傷害案件，不服本院簡易庭108年度嘉交
簡字第1409號中華民國108年12月31日第一審簡易判決（聲請簡
易判決處刑書案號：臺灣嘉義地方檢察署108年度偵字第5972號
），提起上訴，本院管轄第二審之合議庭判決如下：
    主  文
上訴駁回。
侯俊嘉緩刑貳年，並向鄭○○支付新臺幣壹萬元之損害賠償（支
付方式：於民國一○九年四月十日、同年五月十日，各支付新臺
幣伍仟元，如有壹期未履行，視為全部到期）。
    犯罪事實及理由
一、本案經本院審理結果，認第一審簡易判決認事用法及量刑均
    無不當，應予維持，除引用第一審簡易判決書（含臺灣嘉義
    地方檢察署檢察官聲請簡易判決處刑書）記載之犯罪事實、
    證據及理由外，犯罪事實欄第1行之「7979-R2號」應更正為
    「7919-R2號」，並補充「被告侯俊嘉於本院準備程序及審
    理時之自白、告訴人鄭○○於本院準備程序及審理時之指訴
    、勘驗筆錄1份及行車紀錄器光碟截圖照片10張」。
二、按關於刑之量定，係實體法上賦予法院得為自由裁量之事項
    ，倘其未有逾越法律所規定之範圍，或濫用其權限，即不得
    任意指摘為違法（最高法院75年台上字第7033號判例意旨參
    照）。原審認被告侯俊嘉罪證明確，並審酌一切情狀，適用
    法條，就被告之犯行，量處有期徒刑3月，並諭知以新臺幣
    （下同）1千元折算1日之易科罰金折算標準，其認事用法均
    無不當，量刑亦甚妥適。被告以原審量刑過重為由，提起上
    訴，請求從輕量刑，為無理由，應予駁回。
三、查被告前因侵占案件，經本院以102年度嘉簡字第34號判決
    ，判處有期徒刑2月，緩刑2年確定，嗣經本院以102年度撤
    緩字第89號撤銷緩刑確定，於民國103年4月10日執行完畢，
    有臺灣高等法院被告前案紀錄表1份在卷可考，其前因故意
    犯罪受有期徒刑以上刑之宣告，執行完畢後，5年以內未曾
    因故意犯罪受有期徒刑以上刑之宣告，其因過失而罹刑章，
    已與告訴人鄭○○達成和解，同意賠償告訴人1萬5千元，有
    本院調解程序筆錄影本1份附卷可憑，是被告經此次刑之宣
    告，應知警惕而無再犯之虞，本院認其所受宣告之刑，以暫
    不執行為適當，爰併諭知緩刑2年，以啟自新。並依刑法第
    74條第2項第3款規定，斟酌被告已支付5千元給告訴人，尚
    未支付全部損害賠償之情形，依調解筆錄內容，命被告向告
    訴人支付1萬元之損害賠償，支付方式：於109年4月10日、
    同年5月10日，各支付5千元，如有1期未履行，視為全部到
    期。依刑法第74條第4項規定，上開內容得為民事強制執行
    名義，且依刑法第75條之1第1項第4款規定，違反上開之負
    擔情節重大，足認原宣告之緩刑難收其預期效果，而有執行
    刑罰之必要者，告訴人得請求檢察官向本院聲請撤銷對被告
    所為之緩刑宣告，應併敘明。
據上論斷，應依刑事訴訟法第455條之1第1項、第3項、第373條
、第368條、第364條，刑法第74條第1項第2款、第2項第3款，判
決如主文。
本案經檢察官張建強聲請簡易判決處刑，檢察官劉達鴻到庭執行
職務。
中    華    民    國   109    年    3     月    17    日
                     刑事第一庭  審判長法  官  卓春慧
                                       法  官  吳育汝
                                       法  官  林家賢
上列正本證明與原本無異。
本件不得上訴。
中    華    民    國   109    年    3     月    17    日
                                       書記官  李彩娥
附錄本案論罪科刑法條全文：
刑法第284條第1項（修正前）：
因過失傷害人者，處6月以下有期徒刑、拘役或5百元以下罰金，
致重傷者，處1年以下有期徒刑、拘役或5百元以下罰金。 

臺灣嘉義地方法院刑事簡易判決     108年度嘉交簡字第1409號
聲  請  人  臺灣嘉義地方檢察署檢察官
被      告  侯俊嘉  
上列被告因過失傷害案件，經檢察官聲請簡易判決處刑（108年
度偵字第5972號），本院判決如下：
    主  文
侯俊嘉犯過失傷害罪，處有期徒刑參月，如易科罰金，以新臺幣
壹仟元折算壹日。
    犯 罪 事 實 及 理 由
一、本件犯罪事實及證據，均引用檢察官聲請簡易判決處刑書之
    記載（如附件）。
二、論罪科刑：
（一）按行為後法律有變更者，適用行為時之法律。但行為後之
      法律有利於行為人者，適用最有利於行為人之法律，刑法
      第2 條第1 項定有明文。查本件被告行為後，刑法第284
      條業於民國108 年5 月29日修正公布，並於同年5 月31日
      施行。修正前刑法第284 條前段原規定：「因過失傷害人
      者，處6 月以下有期徒刑、拘役或500 元以下罰金」；修
      正後則規定：「因過失傷害人者，處1 年以下有期徒刑、
      拘役或10萬元以下罰金」。修正後之刑法第284 條，已大
      幅提高法定刑之上限，經比較新舊法結果，自以修正前即
      行為時之規定較有利於被告，依刑法第2 條第1 項前段規
      定，應適用被告行為時即修正前之刑法第284 條規定予以
      論處。是核被告所為，係犯修正前之刑法第284 條之過失
      傷害罪。
（二）被告肇事後，於警方到場尚未知悉何人肇事前，向有偵查
      權限之員警承認其為肇事者，此有嘉義縣警察局道路交通
      事故肇事人自首情形紀錄表在卷可憑（本院卷第5 頁）。
      是被告所為應合於自首規定，爰依刑法第62條前段規定，
      就上開犯罪事實減輕其刑。
（三）爰以行為人之責任為基礎，審酌被告：1.高中肄業之智識
      程度、職業：臺塑外包、貧寒之家庭經濟狀況（警卷調查
      筆錄之「受詢問人欄」）；2.案發地點各為劃設有4 條車
      道線之路段，可見為車流量較大之交岔路口，被告竟仍貿
      然直行闖越紅燈，屬嚴重違規且危險性甚高之駕駛行為，
      破壞駕駛人對交通號誌之信賴，因而撞及告訴人之機車，
      造成告訴人身體受有傷害，行為應予非難；3.本件車禍全
      然肇因於被告闖紅燈之行為，至於告訴人則無肇事原因之
      過失情節；4.本件車禍造成告訴人受有前胸壁挫傷、右側
      手肘挫傷、右側大腿挫傷之傷害；5.未賠償被害人損害之
      犯後態度；6.犯後坦承犯行等一切情狀，量處如主文所示
      之刑，並諭知易科罰金之折算標準，以示懲儆。
三、依刑事訴訟法第449 條第1 項、第454 條第2 項，刑法第2
    條第1 項、修正前刑法第284 條、第62條前段、第41條第1
    項前段，刑法施行法第1 條之1 第1 項、第2 項前段，逕以
    簡易判決處刑如主文。
四、如對本判決上訴，須於判決送達後10日內向本院提出上訴狀
    （應附繕本）。
本案經檢察官張建強聲請以簡易判決處刑。
`
中    華    民    國   108    年    12    月    31    日
                 嘉義簡易庭    法  官  洪裕翔
上列正本證明與原本無異。
如不服本判決，應於判決送達後10日內向本院提出上訴狀（應附
繕本）。告訴人或被害人如對於本判決不服者，應具備理由請求
檢察官上訴，其上訴期間之計算係以檢察官收受判決正本之日期
為準。
中    華    民    國   108    年    12    月    31    日
                               書記官  李宗軒

附錄法條:
修正前中華民國刑法第284條因過失傷害人者，處1年以下有期徒
刑、拘役或10萬元以下罰金；致重傷者，處3年以下有期徒刑、
拘役或30萬元以下罰金。
附件：
臺灣嘉義地方檢察署檢察官聲請簡易判決處刑書108年度偵字第5
972號被      告  侯俊嘉上列被告因過失傷害案件，業經偵查
終結，認宜以簡易判決處刑，茲將犯罪事實及證據並所犯法條分
敘如下：犯罪事實
一、侯俊嘉於民國108年4月26日12時38分許，駕駛車牌號碼0000
    -00號之自用小客車，沿嘉義縣民雄鄉（以下路名省略縣、
    鄉）中正路由西往東方向行駛於外側車道，行經中正路與中
    華路交岔路口時，其行向燈光號誌為紅燈，此時侯俊嘉依道
    路交通安全規則第102條第1項第1款、道路交通標誌標線號
    誌設置規則第206條第5款第1目之規定，本應注意汽車行駛
    至交岔路口應遵守燈光號誌，且車輛面對圓形紅燈表示禁止
    通行，不得超越停止線或進入路口，依當時情形並無不能注
    意之情事，竟仍疏未注意，貿然穿越上開交岔路口。適有鄭
    ○○駕駛車牌號碼000-0000號之普通重型機車，沿中華路由北
    往南方向行駛至上開路口，左轉進入中正路由西往東方向外
    側車道，侯俊嘉車輛因此追撞鄭○○機車後側，致鄭輝翔人車
    倒地，並受有前胸壁挫傷、右側手肘挫傷、右側大腿挫傷之
    傷害。侯俊嘉肇事後，於員警到場處理時，旋即表明自己為
    肇事人而自首主動接受裁判。
二、案經鄭輝翔訴由嘉義縣警察局民雄分局報告偵辦。證據並所
    犯法條
一、上揭犯罪事實，業據被告侯俊嘉於警詢及偵查中坦承不諱，
    核與證人即告訴人鄭○○於警詢及偵訊時證述情節相符，並有
    戴德森醫療財團法人嘉義基督教醫院診斷證明書、道路交通
    事故現場圖、道路交通事故調查報告表一二、行車錄影光碟
    、錄影畫面翻拍照片、現場及車損照片等證據資料在卷可稽
    ，被告犯嫌堪予認定。
二、核被告所為，係犯修正前刑法第284條第1項前段之過失傷害
    罪嫌。又被告於警員到場處理時，表明自己為肇事人而接受
    調查裁判等情，有嘉義市政府警察局道路交通事故肇事人自
    首情形紀錄表1紙在卷足憑，已合於自首之規定，請審酌依
    刑法第62條前段之規定減輕其刑。
三、依刑事訴訟法第451條第1項聲請逕以簡易判決處刑。此    
    致臺灣嘉義地方法院中    華    民    國    108   年  
      11    月    29    日檢察官  張建強上正本證明與原本
    無異。中    華    民    國    108   年    12    月  
      5     日書記官  謝凱雯